臺灣基隆地方法院刑事判決　　　　　　　 94年度交訴字第7號
公　訴　人　臺灣基隆地方法院檢察署檢察官
被　　　告　丁○○　男　34歲.
上列被告因過失致死案件，經檢察官提起公訴（94年度偵字第22
4 號、第233 號），被告為有罪之陳述，本院合議庭裁定由受命
法官獨任以簡式審判程序進行審理，並判決如下：
    主  文
丁○○因過失致人於死，處有期徒刑肆月，如易科罰金，以佰
元折算壹日，緩刑年。
    事  實
一、丁○○於民國（下同）93年10月13日上午7 時15分許，駕駛
　　仲富工程有限公司所有車牌號碼４１８１─ＦＭ號自用小貨
　　車，由基隆市○○區○○路住處，前往深澳發電廠上班。旋
    於同日上午7 時35分許，途經基隆市○○路與孝三路無號誌
    之交岔路口時，因前方塞車，丁○○由忠四路欲左轉孝三路
    時，應注意車前狀況，並隨時採取必要之安全措施，以避免
    發生危險，而依當時天候及路面狀況，並無不能注意之情形
    ，竟能注意而疏未注意，致車子右前方之照後鏡撞到從對向
    沿斑馬線橫越馬路之行人乙○○肩膀，使乙○○倒地。乙○
    ○經送醫後，延至同年12月29日12時45分許因腦內出血不治
    死亡。丁○○於車禍發生後，旋向前往處理車禍之警員坦承
    其為肇事者及肇事經過，並願接受裁判而自首犯罪。
二、案經丁○○肇事後自首及乙○○之子丙○○訴由基隆市警察
    局第一分局報請暨臺灣基隆地方法院檢察署檢察官據報相驗
    後自動檢舉偵查起訴。
    理  由
壹、程序事項
    查本件被告丁○○所犯者非為死刑、無期徒刑、最輕本刑為
    3 年以上有期徒刑之罪或高等法院管轄第一審案件，其於準
    備程序進行中，先就被訴事實為有罪之陳述，經告知其簡式
    審判程序之旨，並聽取公訴人、被告之意見後，本院業已依
    刑事訴訟法第273 條之1 第1 項之規定，裁定由受命法官獨
    任以簡式審判程序進行本案之審理。
貳、實體事項
一、訊據被告對前揭事實迭於警詢、檢察官偵查及本院審理中均
    坦承不諱，並有道路交通事故現場圖、道路交通事故調查報
    告表、道路交通事故現場談話紀錄表、道路交通事故補充資
    料、現場照片4 張存卷可稽。而被害人乙○○係因本件車禍
    受有事實欄所示之傷害，有長庚紀念醫院93年12月29日診斷
    證明書1 紙附卷可佐，其後因腦內出血不治死亡，業經臺灣
    基隆地方法院檢察署檢察官督同檢驗員相驗屬實，製有勘驗
    筆錄、相驗照片、相驗屍體證明書、驗斷書在卷可憑，應認
    被告上開自白與事實相符，堪可採信。按汽車行駛時，駕駛
    人應注意車前狀況，並隨時採取必要之安全措施，道路交通
    安全規則第94條第3 項定有明文。此為一般駕駛人所具有之
    交通常識，及駕駛時應注意並能注意遵守之事項。而依案發
    當時雖為晴天、地面乾燥無缺陷，無障礙物，日間自然光線
    ，有上開道路交通事故調查報告表可稽，並無不能注意之情
    事，被告竟疏未注意，以致所駕車輛之右前照後鏡撞到從對
    向沿斑馬線橫越馬路之被害人乙○○肩膀，使乙○○倒地受
    傷後不治死亡，足見被告顯有應注意、能注意而不注意之過
    失甚明，且其過失與被害人之死亡結果間具有相當因果關係
    。綜上所陳，本案事證明確，被告因過失致人於死之犯行堪
    可認定，應依法論科。
二、論罪科刑：
    核被告所為，係犯刑法第276 條第1 項之因過失致人於死罪
    。按「汽車駕駛人，酒醉駕車、行經行人穿越道不依規定讓
    行人優先通行，因而致人受傷或死亡，依法應負刑事責任者
    ，加重其刑至二分之一」，道路交通管理處罰條例第86條第
    1 項定有明文，本件被告所犯過失致死罪部分，係未依規定
    讓行人優先通行行人穿越道，致被害人乙○○死亡，依前開
    規定，應加重其刑至2 分之1 。又被告於肇事後，未經有偵
    查權之公務員或機關發覺其犯嫌前，在事故現場向到場處理
    之警員自承犯行，進而接受偵查、審判，此有基隆市○○○
    道路交通事故報案人須知在卷可按，爰依刑法第62條前段之
    規定減輕其刑，並依規定先加重後減輕之。爰審酌被告未依
    規定在行人穿越道上讓行人先行，造成行人死亡，及被告犯
    後坦承罪行、態度良好，且已與被害人家屬達成民事和解、
    賠償損害，有本院卷附調解筆錄1 紙可參等一切情狀，量處
    如主文所示之刑，併諭知易科罰金之折算標準。又被告前未
    曾受有期徒刑以上刑之宣告，有臺灣高等法院被告全國前案
    紀錄表附卷可稽，本院認其經此教訓後，當知警惕，應無再
    犯之虞，因認其所受宣告之刑，以暫不執行為適當，併予宣
    告緩刑3 年，以勵來茲，用啟自新。
三、據上論斷，應依刑事訴訟法第273 條之1 第1 項、第299 條
    第1 項前段，道路交通管理處罰條例第86條第1 項，刑法第
    276 條第1 項、第62條前段、第41條第1 項前段、第74條第
    1 款，罰金罰鍰提高標準條例第1 條前段、第2 條，判決如
    主文。
本案經檢察官甲○○到庭執行職務。
中　　華　　民　　國　　94　　年　　3 　　月　　11　　日
                  刑事第二庭法  官  齊　潔
以上正本證明與原本無異。
對於本件判決如有不服，應於收受送達後10日內，向本院提出上
訴書狀，上訴於臺灣高等法院，並按他造當事人之人數附具繕本
。
中　　華　　民　　國　　94　　年　　3 　　月　　14　　日
                            書記官  莊國南
附錄論罪法條：
道路交通管理處罰條例第86條第 1 項：
汽車駕駛人，無駕駛執照駕車、酒醉駕車、吸食毒品或迷幻藥駕
車、行駛人行道或行經行人穿越道不依規定讓行人優先通行，因
而致人受傷或死亡，依法應負刑事責任者，加重其刑至2 分之1
。
中華民國刑法第276條第 1 項：
 (過失致死罪)
因過失致人於死者，處2 年以下有期徒刑、拘役或2,000 元以下
罰金。
